# 合营企业发包业务

提问人：zhs7403 时间：2017-02-20 22:24:39
a为三板企业，b为非关联企业也是项目的发包方，a和b成立c项目公司，其中a占49%，b为51%。c为项目承包方，c公开招标将该项目建设部分给了a。 2016 年项目施工完毕并验收后彼此开票并确认收入。a需要出具 2016 审计报告，请问单体和合并是否需要抵消内部的该未实现内部交易损益，体现解释 1 （ 7 ）的要求？和一般的逆流交易比较会计处理是否有什么差异？如需要抵消，我理解差额是否为（项目收入-项目成本）*49%？我记得如果啊控股单体和合并似乎处理不同。

回答人：chenyiwei
这是B和C之间的内部交易，而A与B无关联，则该交易应与A的核算无关？

提问人：zhs7403 时间：2017-02-21 09:52:22
陈老师，目前是a需要编制报表，因此我考虑在a的单体和合并是否也是按需比例抵消、合并单行抵消？a非关联方我理解该处理是否应该按照以下 2 点？ 1 、如果该工程已经完成，则不涉及未实现内部交易抵消的问题，因类似顺流交易固定资产，固定资产子公司账面计提折旧视同内部交易实现。
2 、如果该工程未完成，则对于未完工结算部分即c账面的工程施工需要考虑分包部分的未实现内部交易损益，即该顺流交易中a账面收入和c账面计入工程施工的金额抵消。如果未完工，则两者金额应该是相等的，即顺流一方走收入金额，另一方一方计入存货（工程施工）。因为顺流，应按照多科莫该收入的毛利（工程施工—毛利）持股比例（ 49% ）予以抵销。 其实就是类似于顺流一方走收入一方计入存货，将未实现内部交易损益持股比例抵消干净即可。看作正常的存货顺流业务即可
此外，权益法核算减去未实现内部交易损益，我发现教材都是按照单纯的折溢价作为考虑，没有考虑所得税，我理解应该考虑所得税，即未实现内部交易损益*（1-所得税率)*持股比例作为抵消金额，不知是否正确？

回答人：chenyiwei
其他不属于BOT等服务特许权合同适用范围的情况，还是正常进行内部逆流交易未实现损益的按比例抵销处理。

回答人：chenyiwei
如果这是一个BOT项目，B是业主，则该交易体现为A为B建造基础设施，A的合并报表层面应完整体现建造合同收入，不做抵销处理。